臺灣新北地方法院刑事判決
111年度審金訴字第249號
公  訴  人  臺灣新北地方檢察署檢察官
被      告  陳毅賢


上列被告因違反洗錢防制法等案件，經檢察官提起公訴（111年
度偵字第30657號），於準備程序中，被告就被訴事實為有罪之
陳述，經告以簡式審判程序之旨，並聽取當事人之意見後，本院
合議庭裁定由受命法官獨任進行簡式審判程序，並判決如下：
    主  文
陳毅賢幫助犯洗錢防制法第十四條第一項之洗錢罪，處有期徒刑
貳月，併科罰金新臺幣壹萬元，罰金如易服勞役，以新臺幣壹仟
元折算壹日。
　　事實及理由
一、本件犯罪事實及證據，除犯罪事實欄一第9至10行「均提供
    予某成年人士使用」應更正為「均提供予真實姓名年籍不詳
    、通訊軟體MESSENGER暱稱「林梓悅」之成年人使用」；同
    欄第26至27行「隨後盧豪軍之郵局帳戶便收到1筆4,000元款
    項（實則為另一被害人孫子軒遭騙後匯入）」應更正為「隨
    後盧豪軍之郵局帳戶便收到4,000元、2,000元款項（其中4,
    000元為另案被害人孫子軒遭騙後匯入）」；同欄第29至30
    行「其欲購買遊戲帳號，且可立即轉帳云云」應補充為「其
    欲購買遊戲帳號，且可立即轉帳1萬元，但須先退還『邱健華
    』支付之訂金6,000元云云」；另證據部分補充「被告陳毅賢
    於本院準備程序及審理中之自白」外，其餘均引用附件檢察
    官起訴書之記載。
二、論罪：
　㈠核被告所為，係犯刑法第30條第1項前段、洗錢防制法第14條
    第1項之幫助洗錢罪，及刑法第30條第1項前段、第339條第1
    項之幫助犯詐欺取財罪。
　㈡被告先後提供本案門號及本案帳戶予通訊軟體MESSENGER暱稱
    「林梓悅」使用，係基於單一之犯意，並於密切接近之時地
    實施，侵害同一之法益，各行為之獨立性極為薄弱，依一般
    社會健全觀念，在時間差距上，難以強行分開，在刑法評價
    上，以視為數個舉動之接續施行，合為包括之一行為予以評
    價，較為合理，屬接續犯，僅論以一罪。
　㈢被告以一行為同時觸犯幫助洗錢及幫助詐欺取財罪，為想像
    競合犯，應依刑法第55條規定，從一重以幫助洗錢罪處斷。
　㈣被告以幫助他人犯罪之意思而參與犯罪構成要件以外之行為
    ，為幫助犯，爰依刑法第30條第2項之規定，按正犯之刑減
    輕其刑。
　㈤被告於本院審理中就幫助洗錢犯行自白不諱，應依洗錢防制
    法第16條第2項規定，減輕其刑，並依法遞減其刑。
三、爰以行為人之責任為基礎，審酌被告幫助他人從事詐欺取財
    及洗錢之犯行，致使此類犯罪手法層出不窮，造成犯罪偵查
    追訴的困難性，危害交易秩序與社會治安，亦造成被害人盧
    豪軍受有財產上之損害，所為應予非難，惟念其於本院準備
    程序時坦承犯行，尚有悔意，然迄今尚未與被害人達成和解
    或賠償其所受損害，兼衡其犯罪之動機、目的、手段、所生
    損害、所得利益，暨其高中肄業之智識程度（見被告之個人
    戶籍資料），自陳目前從事物流工作，月收入約新臺幣（下
    同）3萬元之生活狀況等一切情狀，量處如主文所示之刑，
    併諭知罰金易服勞役之折算標準。
四、又被告辯稱其未取得報酬，卷內亦無其他事證足認其獲有報
    酬或犯罪所得，是無從依刑法第38條之1或洗錢防制法第18
    條規定宣告沒收或追徵，併此敘明。
據上論斷，應依刑事訴訟法第273條之1第1項、第299條第1項前
段、第310條之2、第454條第2項，判決如主文。
本案經檢察官黃筵銘提起公訴，檢察官王佑瑜到庭執行職務。
中　　華　　民　　國　　111 　年　　12　　月　　15　　日
                  刑事第二十三庭  法　官　朱學瑛
上列正本證明與原本無異。
如不服本判決，應於判決送達後20日內敘明上訴理由，向本院提
出上訴狀 (應附繕本) ，上訴於臺灣高等法院。其未敘述上訴理
由者，應於上訴期間屆滿後20日內向本院補提理由書「切勿逕送
上級法院」。
                                  書記官　盧姿妤
中　　華　　民　　國　　111 　年　　12　　月　　15　　日

附錄本案論罪科刑法條全文：
洗錢防制法第14條
有第二條各款所列洗錢行為者，處7年以下有期徒刑，併科新臺
幣5百萬元以下罰金。
前項之未遂犯罰之。
前二項情形，不得科以超過其特定犯罪所定最重本刑之刑。

中華民國刑法第339條
意圖為自己或第三人不法之所有，以詐術使人將本人或第三人之
物交付者，處5年以下有期徒刑、拘役或科或併科50萬元以下罰
金。
以前項方法得財產上不法之利益或使第三人得之者，亦同。
前二項之未遂犯罰之。

附件：
臺灣新北地方檢察署檢察官起訴書
                                    111年度偵字第30657號
　　被　　　告　陳毅賢　男　23歲（民國00年00月00日生）
　　　　　　　　　　　　住新北市○○區○○路000號9樓
　　　　　　　　　　　　國民身分證統一編號：Z000000000號
上列被告因違反洗錢防制法等案件，已經偵查終結，認應提起公
訴，茲將犯罪事實及證據並所犯法條分敘如下：
　　　　犯 罪 事 實
一、陳毅賢可預見若任意將手機門號、金融帳戶出售、出租、出
    借或提供予他人使用，可能遭作為詐欺財物之工具使用，且
    金融帳戶亦可能遭用以掩飾或隱匿相關犯罪所得之去向（即
    洗錢），竟仍不違背其本意：先基於幫助詐欺取財之不確定故
    意，於民國110年12月間某日，在不詳地點，將其向中華電
    信股份有限公司所申辦手機門號0000000000號（下稱本案門
    號）SIM卡及向亞太電信股份有限公司所申辦手機門號00000
    00000號、0000000000號（下合稱亞太門號），以每個手機
    門號新臺幣（下同）800元之約定代價，均提供予某成年人
    士使用（該人實際為某詐欺集團成員，但查無證據證明陳毅
    賢知悉此事），供作詐欺取財之犯罪工具；復除續承前述幫
    助詐欺取財犯意外，並又基於幫助洗錢之不確定故意，於同
    年12月間某日，在新北市某處地點，將其所申辦華南商業銀
    行帳號000000000000號帳戶（下稱本案帳戶）之存摺、提款
    卡，均提供予前述同一位成年人士使用，並以社群軟體MESS
    ENGER告知提款卡密碼。嗣該成年人士所屬詐欺集團取得本
    案門號、帳戶等資料後，即共同意圖為自己不法所有，基於
    詐欺取財、洗錢之犯意聯絡：先於110年12月21日14時14分
    許，以本案門號、帳戶向橘子支行動支付股份有限公司（下
    稱橘子支公司）申請開通會員帳號abc8897（下稱本案會員
    帳號）；嗣於同年12月23日14時許，自稱「邱健華」以通訊
    軟體LINE與盧豪軍聯繫，並佯裝購買盧豪軍販售之天堂W遊
    戲帳號，等到雙方約定買賣價額為1萬元後，「邱健華」即
    以要支付訂金為由，要求盧豪軍提供匯款帳號，盧豪軍遂將
    所申辦光復郵局帳號00000000000000號帳戶（下稱郵局帳戶
    ）告知「邱健華」，隨後盧豪軍之郵局帳戶便收到1筆4,000
    元款項（實則為另一被害人孫子軒遭騙後匯入），此時該詐
    欺集團成員再自稱「bag King」以通訊軟體LINE聯繫盧豪軍
    ，並向盧豪軍佯稱為「邱健華」之友人，其欲購買遊戲帳號
    ，且可立即轉帳云云，施此詐術手段，讓盧豪軍誤以為前述
    款項為「邱健華」匯入之訂金，遂於同年12月23日11時56分
    許，將包含前述款項在內之總計6,000元均退還至「邱健華
    」所指定之臺灣銀行帳號0000000000000000號虛擬帳戶（該
    虛擬帳戶對應之實體帳戶即為本案帳戶）。嗣盧豪軍因郵局
    帳戶遭列為警示帳戶凍結，察覺有異報警處理，始循線查知
    上情。
二、案經宜蘭縣政府警察局三星分局報告偵辦。
　　　  證 據 並 所 犯 法 條
一、證據清單：
編號       證據名稱 待證事實 1 被告陳毅賢之供述 被告固供述將本案門號、亞太門號、本案帳戶等資料交付「張育仁」，並以每個門號800元代價出售予「張育仁」等情在卷，惟矢口否認有何上開犯行，辯稱：「張育仁」當時自稱「林梓悅」，伊不知道「張育仁」會拿去詐欺云云。 2 被害人盧豪軍之陳述 1.被害人遭人施用詐術訛騙後，將郵局帳戶之帳號告知詐欺集團成員，該郵局帳戶遭詐欺集團作為取贓帳戶之事實。 2.被害人之郵局帳戶轉出6,000元至上開虛擬帳戶後遭凍結之事實。 3.被告幫助詐欺取財、幫助洗錢之事實。 3 臺灣花蓮地方檢察署檢察官111年度軍偵字第51號不起訴處分書，被害人提供之LINE對話紀錄、被害人之郵局帳戶開戶資料及交易明細各1份  4 內政部警政署反詐欺諮詢專線紀錄表  5 本案門號之通聯調閱查詢單、本案帳戶之開戶資料暨交易明細及本案會員帳號資料 1.本案門號、本案帳戶為被告所申辦之事實。 2.本案會員帳號驗證資料為本案門號、本案帳戶之事實。 3.被告幫助詐欺取財、幫助洗錢之事實。 6 被告與「林梓悅」之MESSENGER對話紀錄1份 被告提供本案門號、本案帳戶及身分證等資料予他人使用之事實。 7 本署108年度偵字第17668號不起訴處分書 被告前於108年間因交付金融帳戶予他人使用，詐欺集團成員輾轉取得該帳戶後，以該帳戶作為詐欺工具，足見被告對於提供金融帳戶等資料予不熟識之人使用，詐欺集團可能以此帳戶等資料供作對外詐欺或其他各種財產犯罪一情並非無預見。 
二、核被告陳毅賢所為，係犯刑法第30條第1項前段、第339條第
    1項之幫助犯詐欺取財罪嫌，及刑法第30條第1項前段、洗錢
    防制法第14條第1項之幫助一般洗錢罪嫌。被告以一行為同
    時觸犯前開2罪名，為想像競合犯，請依刑法第55條規定，
    從一重論以幫助一般洗錢罪。
三、依刑事訴訟法第251條第1項提起公訴。
　  此　致
臺灣新北地方法院
中　　華　　民　　國　 111　　年　　9 　　月　　15  　日
　　　　　　　　　　　　　　　檢　察　官  黃筵銘